【裁判字號】    89,易,814
【裁判日期】    890815
【裁判案由】    妨害家庭
【裁判全文】
臺灣板橋地方法院刑事判決                          八十九年度易字第八一四號
    公  訴  人  臺灣板橋地方法院檢察署檢察官
    被      告  乙○○
    選任辯護人  李勇三
    被      告  甲○○
右列被告因妨害家庭案件，經檢察官提起公訴 (八十八年度偵字第二四０九六號），
本院判決如左：
    主  文
甲○○、乙○○均無罪。
    理  由
一、本件公訴意旨略如附件之起訴書。
二、按犯罪事實應依證據認定之，無證據不得推定其犯罪事實，刑事訴訟法第一百五
    十四條定有明文，而事實之認定，應依證據，如未能發現相當證據，或證據不足
    以證明，自不能以推測或擬制之方法，以為裁判基礎（最高法院四十年台上字第
    八六號判例參照）。又按被告之自白，非出於強暴脅迫利誘詐欺違法羈押或其他
    不正之方法，且與事實相符者，得為證據；被告之自白，不得作為有罪判決之唯
    一證據，仍應調查其他必要之證據，以察其是否與事實相符，刑事訴訟法第一百
    五十六條第一、二項定有明文。
三、訊據被告乙○○、甲○○均堅決否認有何犯行，被告乙○○辯稱：伊與朋友丁○○至理容院認識在該處上班的甲○○，甲○○與伊朋友一起至伊駕駛的遊覽車唱
    歌，之後因下大雨而至伊租屋躲雨，但伊未與甲○○相姦云云；被告甲○○辯稱
    ：伊常遭丈夫丙○○毆打，並遭丈夫之姐的脅迫至理容院上班，之後認識乙○○
    ，雖曾至乙○○租屋處，但未發生通姦行為，伊回家後遭丈夫丙○○毆打逼迫承
    認有通姦，伊是受毆打脅迫下寫出自白悔過書承認有通姦，伊後來從家中逃出，
    因無錢療傷，任頭部傷口自然癒合，至今仍有疤痕云云。
四、公訴人認被告等涉有通姦相姦犯行，係以告訴人丙○○指訴、被告甲○○書立之
    悔過自白書、電話錄音，資為論據。經查，被告甲○○雖曾書立悔過自白書承認
    有通姦行為，然查，該悔過自白書係被告甲○○在丙○○監督下書寫，且該悔過
    自白書內容竟詳述通姦的淫穢動作姿勢經過，已不合常情，況被告甲○○辯稱該
    悔過自白書非出於自由意志下書寫，因此該悔過自白書是否得作為證據即有疑問
    ，況自白不得作為有罪之唯一證據。至於告訴人提出之電話錄音，經本院當庭播
    放勘驗，被告乙○○與告訴人周武詳於電話中談話時，被告乙○○僅承認被告甲○○曾至伊住處三次且鑰匙是由警衛拿給甲○○，然未坦承有相姦行為，此有錄
    音帶及譯文在卷可稽。至於告訴人丙○○之指訴，係以使被告受刑事追訴為目的
    ，是其陳述是否與事實相符，仍應調查其他證據以資審認，不能僅以告訴人之片
    面指訴，即遽令入被告於罪。依上開調查，告訴人並不能證明被告甲○○之自白
    悔過書是出於自由意志所書立，且電話錄音內容亦不能證明被告乙○○自白相姦
    ，此外復查無其他積極證據足資證明被告等有何犯行，依照上開說明，自不能僅
    憑證人丙○○之指訴遽入被告於罪，本件核屬不能證明被告犯罪，應諭知被告等
    無罪之判決。
據上論斷，應依刑事訴訟法第三百零一條第一項，判決如主文。
本案經檢察官李傳侯到庭執行職務
中      華      民      國    八十九    年      八      月     十五     日
                                      臺灣板橋地方法院刑事第二庭
                                          法  官  黃  惠  瑛
右正本證明與原本無異。
如不服本判決，應於判決送達後十日內，向本院提出上訴狀。
                                          書記官  張  志  華
中      華      民      國    八十九    年      八      月   二十一    日


司法院資訊處製作；財團法人民間司法改革基金會備份。
